臺灣臺北地方法院民事裁定　　　　　　 100年度事聲字第17號
異　議　人
即　債務人　廖繼勇
上列異議人與債權人胡彩秀間遷讓房屋強制執行事件，異議人對
於中華民國99年10月12日本院民事執行處司法事務官所為99年度
司執字第23494號裁定提出異議，本院裁定如下：
    主  文
異議駁回。
    理  由
一、異議意旨略以：鈞院不應在債權人尚未補繳執行費及異議人
    已具狀聲明異議之情狀下，鈞院不應核發遷讓房屋之執行命
    令；且該執行命令並未合法送達，不應執行。另請命債權人
    依其執行名義第4項約定履行返還支票及借據之義務，並告
    知異議人遺留物之存放場所及領取方法以資領回等語（詳如
    附件）。
二、按當事人或利害關係人，對於執行法院強制執行之命令，或
    對於執行法官、書記官、執達員實施強制執行之方法，強制
    執行時應遵守之程序，或其他侵害利益之情事，得於強制執
    行程序終結前，為聲請或聲明異議，強制執行法第12條第1
    項前段定有明文。又當事人或利害關係人依強制執行法第12
    條第1項規定聲明異議，應於強制執行程序終結前為之，此
    觀該條項之規定自明。本件債權人聲請強制執行，所依據之
    執行名義即台灣高等法院94年度上字第59號和解筆錄，內容
    係命異議人自占用之台北市○○○路○段6號2、3樓房屋遷讓
    ，並點交予債權人，此項執行程序，已於民國99年10月18日
    解除異議人之占有在案，此經本院調閱99年度司執字第
    23494號執行卷宗核閱無誤，而異議人係於99年11月10日始
    具狀聲明異議，強制執行程序既已終結，要無許異議人聲明
    異議之餘地。又異議人主張債權人應依上開和解筆錄所載內
    容四返還支票及借據，然觀諸和解筆錄內容四所載之權利人
    與義務人，不惟與本件執行債權人及債務人相反；且該和解
    筆錄所載內容四亦非屬強制執行法第4條第2項所指「執行名
    義附有條件者」或第3項所指「執行名義有對待給付者」之
    情形，是異議人無從利用本件執行程序逕對債權人為請求，
    而應另案聲請強制執行。另異議人曾當庭表示遺留物以廢棄
    物處理，亦有上開和解筆錄及執行筆錄附於本院99年度司執
    字第23494號執行卷宗可稽，執行法院據之以廢棄物處理，
    本即有據，倘異議人嗣對之復起爭執，因此部分未經民事執
    行處司法事務官處理，非屬本院裁定範圍，併與敘明。是原
    裁定駁回其異議，理由雖有部分不同，結論並無二致。異議
    意旨指摘原裁定不當，求予廢棄，為無理由，應予駁回。
三、據上論結：本件異議為無理由，依強制執行法第30條之1、
    民事訴訟法第240條之4第3項後段，裁定如主文。
中    華    民    國   100    年    2     月    17    日
                  民事第一庭    法  官  莊訓城
以上正本係照原本作成
如不服本裁定應於送達後10日內向本院提出抗告狀，並繳納抗告
費新臺幣1,000元
中    華    民    國   100    年    2     月    17    日
                                書記官  陳俐妙